臺灣臺北地方法院民事判決　　　　　　　94年度訴字第1782號
原　　　告　甲○○
訴訟代理人　沈棱律師
被　　　告　乙○
上列當事人間請求損害賠償之附帶民事訴訟事件，經本院刑事庭
裁定移送前來，本院於民國94年12月 2日言詞辯論終結，判決如
下：
    主      文
被告應給付原告新台幣拾捌萬元，及自民國九十四年一月十一
日起至清償日止，按年息百分之五計算之利息。
原告其餘之訴駁回。
訴訟費用由被告負擔五分之三，餘由原告負擔。
本判決第一項得假執行。
原告其餘假執行之聲請駁回。
    事實及理由
一、原告主張：民國93年3月30日下午2時30分許，被告於台北市
    ○○○路183之2號1樓「靜咖啡店」內，推倒原告3次，致使
    原告受有右側遠端橈骨骨折、右側膝部損傷之傷害，原告因
    被告之侵害，迄93年12月 2日止，計支出醫療費及計程車費
    新台幣（下同）36,180元、3個月之幫傭費75,000元、9個月
    之工作損失36萬元。另原告因被告之傷害行為而受有精神上
    之損害，故另請求賠償精神慰撫金20萬元。並聲明：(一)被告
    應給付原告671,180 元及自起訴狀繕本送達翌日起至清償日
    止，按年息5%計算之利息；(二)原告願供擔保，請准宣告假執
    行。
二、被告自認傷害原告及原告已支付醫療費及計程車費36,180元
    之事實，並聲明請求駁回原告之訴及其假執行之聲請。
三、兩造不爭執之事實：
  (一)被告曾支付原告93年3月份薪資33,329 元（見本院94年度附
    民字第10號卷第16頁）。
  (二)93年12月 2日財團法人振興復健醫學中心診斷證明書明載原
    告尚須 3個月時間方可復原。（見本院94年度附民字第10號
    卷第15頁)。
四、原告所得請求被告賠償之金額：
  (一)按因故意或過失不法侵害他人之權利者，負損害賠償責任；
    又不法侵害他人之身體或健康者，對於被害人因此喪失或減
    少勞動能力或增加生活上之需要時，應負損害賠償責任；不
    法侵害他人之身體、健康者，被害人雖非財產上之損害，亦
    得請求賠償相當之金額，民法第184條第 1項前段、第193條
    第1項、第195條第 1項分別定有明文。被告既自認傷害原告
    之事實，則依前述法律之規定，即應由被告就原告所受之損
    害負賠償責任。
  (二)現就原告請求賠償之損害，應否准許，分述如下：
  醫療費用及計程車費部分：36,180元，被告不爭執，應予准
    許。
  看護費75,000元部分：原告並未有任何支出看護費用之證明
    ，原告該部分之主張即屬無法證明，而不應准許。
  工作損失36萬元部分：原告主張其每月薪資為 4萬元，惟依
    前述兩造所不爭執之薪資領據，原告向被告領受之 3月份薪
    水為33,329元，是原告所受有之薪資損失，即應以33,329元
    為計算之基準，原告主張以 4萬元計算，與上述證據不符，
    尚不足採。另自93年3月30日侵權行為發生時起迄93年12月2
    日財團法人振興復健醫學中心診斷證明書所載原告尚須 3個
    月時間方可復原之時止，原告因傷無法工作之時間已逾 9個
    月，原告起訴請求 9個月之工作損失，尚無不當，惟因計算
    基準之不同，原告所得請求之金額應為299,961元（ 33,329
    ×9＝299,961），原告超過該部分之主張，不應准許。
  精神慰撫金部分：原告主張因被告之傷害行為，所受肉體及
    精神之痛苦甚巨，乃請求精神慰撫金20萬元等情。本院審酌
    原告所受傷勢併兩造身分、地位、經濟狀況等一切情狀，認
    原告請求給付精神慰撫金20萬元，尚屬過高，應核減為43,8
    59元，方屬公允，逾此範圍之請求則不應准許。
  總計被告應連帶賠償原告之金額為38萬元（36,180＋299,96
    1＋43,859＝380,000）。
六、綜上所述，原告基於侵權行為法律關係，請求被告給付38萬
    元及自起訴狀繕本送達翌日（即94年 1月11日）起，至清償
    日止，按年利率5%計算之利息，為有理由，應予准許，其逾
    上開部分請求為無理由，應予駁回。又原告勝訴部分，乃所
    命給付未逾50萬元之判決，應依職權宣告假執行，另其敗訴
    之部分，假執行之聲請已失所依據，是原告該部分假執行之
    聲請，應予駁回。
七、訴訟費用負擔之依據：民事訴訟法第79條。
中　　華　　民　　國　　94　　年　　12　　月　　16　　日
                    民事第六庭    法　官　詹駿鴻
以上正本，係照原本作成。
如對本判決上訴，須於判決送達後20日內向本院提出上訴狀
中　　華　　民　　國　　94　　年　　12　　月　　19　　日
                                  書記官　官碧玲
